【裁判字號】    90,易,1398
【裁判日期】    900806
【裁判案由】    竊盜
【裁判全文】
臺灣臺中地方法院刑事判決                          九十年度易字第一三九八號
    公  訴  人  臺灣台中地方法院檢察署檢察官
    被      告  乙○○
右列被告因竊盜案件，經檢察官提起公訴（九十年度偵字第六四八六號、九十年度偵
緝字第一四五號），及移送併辦（台灣彰化地方法院檢察署九十年度偵字第四一五０
號），本院判決如左：
    主  文
乙○○連續竊盜，累犯，處有期徒刑壹年肆月。
    事  實
一、乙○○曾於民國八十八年間因犯侵占罪，經本院判處有期徒刑四月確定，甫於八
    十九年九月十八日執行完畢，猶不知悔改。復基於意圖為自己不法所有之概括犯
    意，連續於附表所示之時間、地點，以附表所示之方法，竊取如附表所示甲○○
    、己○○、戊○○、丙○○、丁○○五人所有之機車，得手後供己代步使用。嗣
    乙○○分別於八十九年十月十五日二十二時十分許，騎乘車牌號碼ＬＢＩ─６７
    ０號機車，行經台中市○○路口與南京路口、九十年三月十一日中午十二時許，
    騎乘車牌號碼ＬＤＨ─４１８號機車，行經基隆市○○街福德宮前、九十年六月
    九日下午二時十分騎乘車牌號碼ＴＴＬ─７８８號機車，行經彰化縣芳漢路王功
    段福海宮前為警查獲。
二、案經台中市警察局第一分局、台北縣警察局瑞芳分局報告台灣台中地方法院檢察
    署檢察官偵查起訴及台灣彰化地方法院檢察署檢察官併辦審理。
    理  由
一、右揭犯罪事實，業據被告乙○○於本院審理時坦承不諱，核與被害人甲○○、己○○、戊○○、丙○○、丁○○五人指述之失竊情節大致相符，並有贓物認領保
    管單五紙、車輛竊盜、車牌失竊資料個別查詢表─查詢車輛認可資料五紙附卷可
    稽，本件事證明確，被告犯行堪以認定。
二、核被告所為，係犯刑法第三百二十條第一項之竊盜罪，其先後五次竊盜犯行，時
    間緊接，犯罪構成要件相同，顯係基於概括犯意反覆為之，為連續犯，應以一罪
    論，並加重其刑。查被告曾於八十八年間，因犯侵占罪，經本院判處有期徒刑四
    月確定，甫於八十九年九月十八日執行完畢，有台灣台中地方法院檢察署刑案資
    料查註紀錄表及台灣高等法院被告全國前案紀錄表各一件附卷可按，其於五年內
    再犯本件有期徒刑以上之罪，為累犯，應依法遞加重其刑。公訴人雖僅起訴附表
    一至四之犯罪事實，就附表五之犯罪事實未經起訴，惟被告就此一部分，既與起
    訴部分有連續犯之裁判上一罪關係，為起訴效力所及，本院自應併予審理。爰審
    酌被告素行不良、一再竊取他人之機車供己使用，非但對於車主造成重大不便，
    亦嚴重影響社會治安暨犯後坦承犯行等一切情狀，量處如主文所示之刑，以示懲
    儆。至扣案之鑰匙四支，其中底座圓形之鑰匙一支，係他人棄置路邊由被告拾得
    ，並未供作案用；另三支扣得之鑰匙（本案部分二支、併案部分一支），均係原
    插在失竊機車鑰匙孔上，非被告所有之物，業據被告自承在卷，均難認係被告所
    有供犯罪所用之物，爰均不依刑法第三十八條第一項第二款之規定宣告沒收。又
    附表編號二、三之鑰匙，雖為被告所有，供竊機車所用，然並未扣案，且無證據
    證明尚屬存在，爰不另為沒收之諭知，併予敘明。
三、台灣彰化地方法院檢察署九十年度偵字第二七五九號、第四一五０號併辦意旨略
    以：被告乙○○涉嫌於九十年三月二十日，在彰化市○○路竊取被害人辛○○所
    有之身分證，於九十年三月二十二日，在台中縣龍井鄉○○路竊取被害人壬○○
    所有之車號ＪＢＲ—四三二號重型機車之行車執照，復於九十年五月二十八日凌
    晨一時許，夥同其他四人侵入彰化市○○路衛兵企業社內，竊取被害人庚○○空
    白支票一本、印章五枚等物供己使用，因認被告此部分犯行與本案所犯有裁判上
    一罪關係，乃移送併辦等語。經查本案被告所竊之物品均為機車之交通工具，與
    併案部分竊取之身分證、行車執照、空白支票、印章等物均不相同；且本案被告
    犯罪之動機，其均陳稱係因無交通工具，始有此舉，而併案部分被告則否認有竊
    取身分證及行車執照之犯行，辯稱係他人交付予伊；又空白支票及印章等物，被
    告雖坦承竊盜之犯行，然亦陳稱係因缺支票使用，臨時起意與他人共同竊取，是
    均難認與本案論罪部分係基於概括之犯意而為之，兩者應無裁判上或實質上一罪
    之關係，本院自不得併予審判，爰將上開併辦部分退回台灣彰化地方法院檢察署
    另行依法處理，併此敘明。
據上論斷，應依刑事訴訟法第二百九十九條第一項前段，刑法第五十六條、第三百二
十條第一項、第四十七條，罰金罰鍰提高標準條例第一條前段，判決如主文。
中      華      民      國    九十      年      八      月      六      日
                        臺灣臺中地方法院刑事第三庭
                            審判長法  官  唐  光  義
                                  法  官  張  智  雄
                                  法  官  黃  炫  中
右正本證明與原本無異。
如不服本判決，應於判決送達後十日內向本院提出上訴狀，上訴於臺灣高等法院臺中
分院( 須附繕本 )。
                                  書記官
中      華      民      國    九十      年      八      月      七      日
附表：
┌────────────────────────────────────┐
│一、時間：八十九年十月八日九時許                                        │
│    地點：台中縣霧峰鄉省議會園區                                        │
│    方法：以插在電源孔鑰匙啟動電源                                      │
│    財物：甲○○所有車牌號碼ＬＢＩ─６７０號機車                        │
├────────────────────────────────────┤
│二、時間：九十年二月二十四日九時許                                      │
│    地點：基隆市○○街二六號之一                      │
│    方法：以自備鑰匙啟動電源                                            │
│    財物：己○○所有車牌號碼ＲＷＬ─９８３號機車                        │
├────────────────────────────────────┤
│三、時間：九十年三月七日六時許                                          │
│    地點：基隆市○○路二○二號前                                        │
│    方法：以自備鑰匙啟動電源                                            │
│    財物：戊○○所有車牌號碼ＬＤＲ─７３３號機車                        │
├────────────────────────────────────┤
│四、時間：九十年三月十一日九時許                                        │
│    地點：台北縣瑞芳鎮○○路○段火車站旁                                │
│    方法：以插在電源孔鑰匙啟動電源                                      │
│    財物：丙○○所有車牌號碼ＬＤＭ─４１８號機車                        │
├────────────────────────────────────┤
│五、時間：九十年六月九日凌晨五時二十分許                                │
│    地點：彰化市○○路車站牌下                                          │
│    方法：以插在電源孔鑰匙啟動電源                                      │
│    財物：丁○○所有車牌號碼ＴＴＬ─７８８號機車                        │
└────────────────────────────────────┘


司法院資訊處製作；財團法人民間司法改革基金會備份。
